# 长期股权投资或有对价

提问人：cpab 时间：2018-06-09 00:21:13
长期股权投资准则应用指南4.或有对价（ 1 ）同一控制下企业合并形成的长期股权投资的或有对价。同一控制下企业合并方式形成的长期股权投资，初始投资时，应按照《企业会计准则第 13 号——或有事项》（以下简称或有事项准则）的规定，判断是否应就或有对价确认预计负债或确认资产，以及应确认的金额；确认预计负债或资产的，该预计负债或资产金额与后续或有对价结算金额的差额不影响当期损益，而应当调整资本公积（资本溢价或股本溢价），资本公积（资本溢价或股本溢价）不足冲减的，调整留存收益。
（ 2 ）非同一控制下企业合并形成的长期股权投资的或有对价，投资方应将或有对价作为取得投资转移对价的一部分，按照其在取得投资日的公允价值计入长期股权投资的初始投资成本。同时，根据《企业会计准则第 13 号一或有事项》、《企业会计准则第 22 号一金融工具确认和计量》和《企业会计准则第 37 号一一金融工具列报》等准则的有关规定，相应将或有对价确认为权益、金融负债或金融资产。（抄的瑞华长投应用指南）请教：对于同一控制下企业合并长股的或有对价： 1 、 初始计量按《 13 号或有事项》准则判断是否需确认预计负债债及资产，不适用 22 、 37 号准则，为何没有 37 号准则，不用判断或有对价是权益还是负债吗，如或有对价是购买方发行固定数量的权益工具呢？ 此难道还是做预计负债，不做权益工具吗？为何没有提到 37 号准则？谢谢！ 2 、 对于后续计量，按或有事项准则，应当在资产负债表日对预计负债的账面价值进行复核。有确凿证据表明该账面价值不能真实反映当前最佳估计数的，应当按照当前最佳估计数对该账面价值进行调整，对方科目为资本公积。或有资产参照此处理，我的理解对吗？谢谢！

回答人：chenyiwei
1 、由于同一控制下合并的会计处理本身具有特殊性，整体上就是作为一项权益性/交易处理的，要求不能确认损益，也不能确认新的资产和负债，只能调整权益。目前的规定是该项逻辑的自然延伸结果。 2 、可以这样理解。但在实际操作中，一般都是在实际收到补偿款时才贷记资本公积。